# 请教陈版主

提问人：wx_5e708ddb9fc8 时间：2020-03-17 08:05:22
陈版主，有一个关于确定递延所得税资产和商誉确认的问题想请教您一下：
我们最近收购了一家亏损的企业，比如其账面的有累计亏损为 100 ，该部分累计亏损在被收购企业账面没确认过递延所得税资产。本次收购对该企业进行了评估，经评估其账面的无形资产评估增值为 40 。想请教一下，在计算本次收购的商誉时，是否需要考虑将累计亏损部分对应的递延所得税资产以评估增值所对应的递延所得税负债为限也进行确认？

回答人：chenyiwei
可以。前提是：预计该被收购方在该项评估增值的无形资产的后续剩余摊销期限内，不会真实发生企业所得税纳税义务。

提问人：爱迪特 时间：2020-03-17 08:05:21
请教陈版主：
固定资产折旧方法的变更，无形资产摊销方法的变更都属于会计估计变更。
那么问题一：周转材料中低值易耗品 摊销方法：五五摊销、一次摊销、分次摊销、定额摊销等方法的变更属不属于 会计估计变更？
问题二：实际成本法下：发出存货的计价方法变更明明属于会计政策调整，为何不用追溯调整法进行调整？
问题三：计划成本法下：毛利率法变更为售价金额法，是否也属于会计政策变更，需要进行追溯调整吗？

回答人：chenyiwei
1 、个人理解摊销方法变更是会计政策变更，因为这类摊销方法更多地是人为规定，而不是对资产消耗状况的客观反映。
2 、主要考虑是这类追溯调整的难度很大，不切实可行，故虽属于会计政策变更，但采用未来适用法进行衔接处理。
3 、计划成本法不是一种单独的发出存货成本计量方法，而是实际成本法的简化，因为期末也要通过对成本差异的分摊还原到实际成本，而成本差异的分摊方法就决定了其属于那一类实际成本法，如加权平均法、先进先出法等。
一般理解的毛利率法和售价金额法的摊销都是采用加权平均的方式，所以都可以看作是加权平均法的变形，这两种方法之间的转换不属于会计政策变更。

提问人：yinqin12345678 时间：2020-03-20 08:05:23
陈版主，
您好，
想请教一下，我们的一个审计客户属于电子商务行业，电子商务行业是否可以根据发货确认收入呢？有没有什么文件可以作为支持呢？

回答人：chenyiwei
理论上应在客户确认收货（签收）时确认收入，并根据历史经验合理计提退货准备。实务中可能有些变通方法，可参考这个帖子：https://bbs.esnai.com/thread-5409941-1-1.html。

提问人：LUCKY2154 时间：2020-04-01 08:05:29
其他权益工具投资后续收到的股利小于长投转化为其他权益工具确认的股利账务处理，正确的应该是什么呢，由于长投转化为其他权益工具投资，无市场价值，现其他权益工具投资按照处置日账面成本确认

回答人：chenyiwei
没有看懂“长投转化为其他权益工具确认的股利”具体是什么意思？
一般理解，在长投丧失对被投资单位的控制、共同控制或重大影响，转为金融资产核算时，应对剩余股权按转换日公允价值重新计量，并确认重新计量导致的投资收益；后续收到股利（不论是否来源于转换日后被投资企业的盈利）应确认为投资收益，由此导致的股权投资可收回金额的减少通过其他综合收益反映，不影响损益。

提问人：扶筱摇 时间：2020-05-09 12:33:04
A公司是B公司的母公司，A与B各持有C公司70%及30%股权， 2018 年B对C以权益法核算，但C2018年亏损，由于双方均未出资，故B将长投减记到 0 后剩余部分计入预计负债。
2019 年C公司继续亏损，但是A与B签订协议，B不须出对价即可享有C100%表决权，合并层面按同一控制企业合并处理，但单体的预计负债要如何处理呢？

回答人：chenyiwei
如果确定“A与B签订协议，B不须出对价即可享有C100%表决权，合并层面按同一控制企业合并处理”确实成立的，则B个别报表层面对C的长期股权投资成本仍然为零，单体层面的原有预计负债，一般理解应当继续保留，到后续B对C实际出资后，将这部分预计负债与后续增资的投资成本予以对冲处理。

提问人：15029080897 时间：2020-05-13 09:33:06
零售企业进行充值送礼物的活动，充值满 100 ，赠送价值 10 元的草莓一小盒。请问陈版主 账务处理 应该怎么进行？
赠送的卖品视同销售 确认收入吗？ 如果确认收入 对应的销项税金额 在借方对应什么科目？
谢谢版主！

回答人：chenyiwei
参考：《瑞华研究 2010 ～ 2019 汇编》之“问题2-1-51（充值赠品的相关会计处理）”。

提问人：tobygu 时间：2020-06-30 15:33:02
关于快消品的促销费，有几个小问题想咨询一下您
1 、对于经销商发生的促销费，公司为了补贴经销商的，而给予经销商一定的促销优惠额度，经销商下次提货的时候可以抵扣货款，这种公司应该怎么处理呢？是递延收入吗？还是需要确认销售费用呢？
2 、终端可能向公司收取无发票的进店费、陈列费，但是这种费用没有发票，公司给予经销商一定的促销优惠额度，下次可以抵扣货款，这种公司应该怎么处理呢？是递延收入吗？还是需要确认销售费用呢？

回答人：chenyiwei
按照新准则下“应付客户对价”的相关处理原则：企业应付客户（或向客户购买本企业商品的第三方，本条下同）对价的，应当将该应付对价冲减交易价格，并在确认相关收入与支付（或承诺支付）客户对价二者孰晚的时点冲减当期收入，但应付客户对价是为了向客户取得其他可明确区分商品的除外。企业应付客户对价是为了向客户取得其他可明确区分商品的，应当采用与本企业其他采购相一致的方式确认所购买的商品。企业应付客户对价超过向客户取得可明确区分商品公允价值的，超过金额应当冲减交易价格。向客户取得的可明确区分商品公允价值不能合理估计的，企业应当将应付客户对价全额冲减交易价格。
因此，你说的这两类情况，因为经销商或者终端并未对本企业提供“其他明确可区分商品”，故均作为冲减销售收入处理。不应单独确认为销售费用。

提问人：大呆呆 时间：2020-08-25 13:33:04
请教陈版主及各位大神，在计算现值的时候，如果年初支付年金，Nper为何少一年？而且是最后一年不计息，这是为什么？谢谢！

回答人：chenyiwei
一般涉及现金流量的计算均采用“年末习惯法”，即假设现金流均在各年度的年末时点发生，所以对第一年的现金流量要计算一年的利息。如果是在年初发生现金流量的，则属于“预付年金”，其对资金占用的时间相应减少一年，所以少算一年的利息收入或利息支出。

提问人：张张 33 李李 44 时间：2020-11-11 11:35:00
陈版主您好！请教您一个转股业务问题，先谢谢啦！！！
基本情况：我们还没有执行新金融工具准则。甲持有A公司4%的股份，A公司与B公司新设合并为C公司。甲持有A公司的股份直接转为甲持有C公司的股份。转股前在可供出售金融工具核算。
问题一、转股后对C没有影响力，仍准备在可供出售金融工具核算，是否恰当。
问题二、转股行为，是按照非货币性交易准则处理恰当还是按出售可供出售金融工具呢？
问题三、有一种意见，转换前后都是可供出售的话，C公司持股的公允价值-原持股的历史成本的差额计入其他权益工具。我准备这样处理，视同先全部转让A公司股份，再按公允价格买入C公司股份，这样是不是就可以确认投资收益了。
请问陈版主，那种处理办法更贴近准则规定呢，再次表达感谢！！！

回答人：chenyiwei
1 、可以。
2 、应按照终止确认一项原有金融资产（对B的股权投资）并初始确认一项新金融资产（对C的股权投资）进行处理。这不属于非货币性资产交换。对取得C的股权应按公允价值进行初始计量，与对B的股权投资原账面价值之间的差额确认为投资收益；原先与B的股权投资相关的其他综合收益也应一并转入投资收益。

提问人：yinqin12345678 时间：2020-12-15 16:16:00
陈版主，
您好，
想请教您一下有关联合会员销售如何确认收入的问题。A公司向B公司购买M视频会员，A公司再将自己的会员与M视频会员包装成联合会员，销售给C公司，合同条款中签订是一次性买断的形式，那在A公司提供给C公司联合会员后，可以直接全部确认收入吗，还是需要等会员激活后按会员有效期摊销确认收入呢，期待陈版主的回复，谢谢~~

回答人：chenyiwei
需要等会员激活后按会员有效期摊销确认收入。这种情况属于新收入准则第四十条所列的“在合同开始（或接近合同开始）日向客户收取的无需退回的初始费”。

提问人：谢谢谢谢 时间：2020-12-16 10:19:00
请教陈版主，同属于一个地方国资为实际控制人的两家国企单位A和B , 且B为A的联营企业 ， A 以其全资子公司C的房产和土地注资到B公司（投资后仍然为联营企业），A公司先从C公司收回该房产和土地，之后再将该资产注入到B公司，问题：A公司收回资产后再作价入股到B公司，B公司能不能以这些房产和土地的公允价入账，如果B公司以公允价入账，A公司层面确认的对B公司的长期股权投资的价值也应该以资产的公允价值入账，这样对吗？ 我的理解是：参照企业合并准则，虽然准则认为同属于国资控制的企业合并不属于同一控制下的企业合并，他这里的国资指的是不同地方的国资，比如北京的国资下的企业与上海国企下企业的合并，应当为非同一控制下企业 的合并，但是同属于一个相同的最终国资委控制方，应当认为是同一控制下的企业合并，比如上海黄浦区国资委控制下的两家企业合并应当被认为是同一控制下的企业合并，按照上述理解，那么我案例中的企业的交易属于在同一最终控制方下的交易，那么B公司取得A注入的资产时应当以原来的账面价值入账，A对B的投资价值也应当以账面价值记账

回答人：chenyiwei
1 、B对接受投资的房产、土地应按公允价值入账；A层面的长投成本也同样是以投出资产的公允价值为基础确定，但在权益法核算时需按比例抵销该项顺流交易未实现损益。
2 、因为A不控制B，所以不能参照同一控制下合并的处理意见。